臺灣板橋地方法院刑事判決　　　　　　　93年度訴字第1238號
公　訴　人　臺灣板橋地方法院檢察署檢察官
被　　　告　乙○○
指定辯護人　本院公設辯護人甲○○
上列被告因槍砲彈藥刀械管制條例案件，經檢察官提起公訴（93
年度核退偵字第398 號），暨聲請移送併案（93年度偵字第1053
2 號），本院判決如下：
    主  文
乙○○未經許可，寄藏可發射子彈具有殺傷力之改造玩具手槍，
累犯，處有期徒刑壹年肆月。併科罰金新臺幣萬元，罰金如易
服勞役，以銀圓佰元即新臺幣玖佰元折算壹日。扣案具殺傷力
之改造玩具手槍壹枝（含彈匣壹個、槍枝管制編號：00000
00000號）沒收。
    事  實
一、乙○○前有違反麻醉藥品管理條例、毒品危害防制條例案件
    等前科，於民國84年間先因違反麻醉藥品管理條例案件，經
    本院以84年度訴緝字第232 號判決處有期徒刑5 年4 月，於
    85年7 月22日確定；復因竊盜案件，經本院以85年度訴字第
    295 號判決處有期徒刑7 月，於85年5 月20日確定。前開二
    罪經本院以85年度聲字第994 號裁定應執行有期徒刑5 年9
    月，自85年6 月13日起算刑期，於87年9 月29日縮刑假釋出
    監付保護管束，嗣因假釋期間再犯他罪，經撤銷假釋後，於
    89年8 月8 日入監執行殘刑2 年11月7 日，至92年4 月30日
    縮刑期滿始執行完畢。詎仍不知悔改，明知可發射子彈具有
    殺傷力之改造玩具手槍，屬槍砲彈藥刀械管制條例列管之槍
    砲、，未經許可均不得製造、販賣、運輸、轉讓、持有或寄
    藏，竟於民國93年4 月14日某時，在其台北縣永和市○○路
    35號3 樓住處，受年籍姓名不詳、綽號「菜頭」之成年男子
    委託，代為保管仿BERETTA 廠84型半自動手槍製造之玩具手
    槍換裝土造金屬槍管之具殺傷力之改造玩具手槍1 枝（含彈
    匣1 個，槍枝管制編號：0000000000號），並將該改造玩具
    手槍藏放在台北縣永和市○○路38巷口之舊衣回收筒下。嗣
    經警於93年4 月21日晚間18時30分許持搜索票前往乙○○上
    開住處執行搜索，在其使用之車號8501-DM 號自用小客車內
    ，扣得不具殺傷力之子彈型金屬實心物2 顆，乙○○始於該
    日晚間21時許帶同警方在台北縣永和市○○路38巷口之舊衣
    回收筒下，扣得改造玩具手槍1 支（含彈匣1 個）及不具殺
    傷力之子彈1 顆。
二、案經臺北市政府警察局移送台灣板橋地方法院檢察署檢察官
    偵查起訴。
    理  由
一、訊據被告乙○○於警詢、偵查及本院審理中，對於上揭事實
    均坦承不諱，且本案係經警以被告涉嫌槍砲、毒品罪嫌為由
    ，於93年4 月21日18許持本院核發之搜索票前往被告台北縣
    永和市○○路35號3 樓住處執行搜索，並在被告所有之車號
    8501-DM 號自用小客車內扣得不具殺傷力之子彈型金屬實心
    物2 顆，嗣於同日晚間21時許，再由被告帶同警方在台北縣
    永和市○○路38巷口之舊衣回收筒下，扣得改造玩具手槍1
    支（槍枝管制編號：0000000000號，含彈匣1 個）及不具殺
    傷力之子彈1 顆等情，有搜索票1 張及搜索扣押筆錄2 件在
    卷可證（見93年度核退偵字第398 號卷第11頁、第13至14頁
    、第16至17頁）。而扣案之改造槍枝1 支，經內政部警政署
    刑事警察局鑑定結果認係由仿BERETTA 廠84型辦自動手槍製
    造之玩具手槍換裝土造金屬槍管而成之改造玩具手槍，機械
    性能良好，可擊發是用子彈，認具殺傷力；另扣案之子彈1
    顆暨子彈型之金屬實心物2 顆，亦經該局鑑定後，認其中1
    顆係具直徑約5.6MM 金屬彈頭之土造子彈，經實際試射，雖
    可擊發，惟發射動能甚微，不具殺傷力，另2 顆則確係具有
    子彈外型之金屬實心物等節，均有該局93年5 月11日刑鑑字
    第09300889 91 號槍彈鑑定書一件在卷可查（見93年度偵字
    第7667號偵查卷第18頁以下）。足見被告所為自白與事實相
    符，自得採為認定之依據。本件事證明確，被告犯行堪予認
    定。
二、查被告乙○○行為後，槍砲彈藥刀械管制條例業經修正，並
    於94年1 月26日經總統公布，而於94年1 月28日生效，修正
    後之槍砲彈藥刀械管制條例刪除舊法第11條，並於修正後之
    槍砲彈藥刀械管制條例第8 條第4 項增列：「未經許可，持
    有、寄藏或意圖販賣而陳列第一項所列槍枝者（註：指鋼筆
    槍、瓦斯槍、麻醉槍、獵槍、空氣槍或第四條第一項第一款
    所定其他可發射金屬或子彈具有殺傷力之各式槍砲），處三
    年以上十年以下有期徒刑，併科新臺幣七百萬元以下罰金」
    ，而未經許可，寄藏可發射子彈具有殺傷力之改造玩具手槍
    者，依修正前槍砲彈藥刀械管制條例第11條第4 項之規定，
    其法定刑為1 年以上7 年以下有期徒刑，併科新臺幣700 萬
    元以下罰金。經比較新舊法結果，以修正前槍砲彈藥刀械管
    制條例第11條第4 項之規定較有利於被告，依刑法第2 條第
    1 項但書之規定，自應適用修正前槍砲彈藥刀械管制條例第
    11條第4 項之規定論處。又所謂「寄藏」係指受人委託代為
    保管之意，本件被告受年籍不詳、綽號「菜頭」成年男子委
    託藏放保管扣案改造玩具手槍，是核被告所為，係犯修正前
    槍砲彈藥刀械管制條例第11條第4 項之未經許可寄藏其他可
    發射子彈具有殺傷力之改造玩具手槍罪。被告寄藏上開改造
    玩具手槍後持有該槍之行為，乃受寄之當然結果，不另論罪
    。雖被告另辯稱其主動帶同警方查獲綽號「菜頭」男子所寄
    藏之改造玩具手槍，應依槍砲彈藥刀械管制條例之規定減輕
    或免除其刑云云，然按槍砲彈藥刀械管制條例第18條第1 項
    、第4 項固規定，「犯本條例之罪自首，並報繳其持有之全
    部槍砲、彈藥、刀械者，減輕或免除其刑；其已移轉持有而
    據實供述全部槍砲、彈藥、刀械之來源或去向，因而查獲者
    ，亦同」、「犯本條例之罪，於偵查或審判中自白，並供述
    全部槍砲、彈藥、刀械之來源及去向，因而查獲或因而防止
    重大危害治安事件之發生者，減輕或免除其刑」，然查，本
    件被告係因涉犯槍砲彈藥刀械管制條例罪嫌，經警接獲線報
    執行搜索後，始主動供述藏放本案改造玩具手槍之地點，已
    認定如前。依最高法院94年度台上字第3936號判決見解所示
    ，「犯人須在犯罪未發覺前，向該管公務員告知其犯罪，而
    不逃避接受裁判，方與刑法第62條規定之自首條件相符。所
    謂發覺，並非以有偵查犯罪職權之機關或人員確知其人犯罪
    無誤為必要，只須有確切之根據，對其發生嫌疑，將之列為
    偵查之對象，即得謂為已發覺」。是本件被告主動帶同警方
    扣得本案改造玩具手槍，至多可謂為自白，尚與自首要件不
    合。再者，被告雖供稱改造玩具手槍係受綽號「菜頭」之成
    年男子委託而藏放，然並未進一步供出該名男子之真實年籍
    資料俾便警方循線偵查，是亦與槍砲彈藥刀械管制條例第18
    條第4 項所定得減輕或免除其刑之要件不符。是被告所辯，
    並非可採。
三、又被告於84年間先因違反麻醉藥品管理條例案件，經本院以
    84年度訴緝字第232 號判決處有期徒刑5 年4 月，於85年7
    月22日確定；復因竊盜案件，經本院以85年度訴字第295 號
    判決處有期徒刑7 月，於85年5 月20日確定。前開二罪經本
    院以85年度聲字第994 號裁定應執行有期徒刑5 年9 月，自
    85年6 月13日起算刑期，於87年9 月29日縮刑假釋出監付保
    護管束，嗣因假釋期間再犯他罪經撤銷假釋，於89年8 月8
    日入監執行殘刑至92年4 月30日縮刑期滿執行完畢等情，有
    台灣高等法院被告前案紀錄表一件在卷可查，被告於前開有
    期徒刑執行完畢後5 年內再犯本件有期徒刑以上之罪，為累
    犯，應依刑法第47條之規定加重其刑。本院審酌被告明知槍
    枝影響社會治安重大，竟未經許可寄藏改造玩具手槍，對於
    他人之生命、身體形成潛在威脅，並害及整體秩序與生活安
    全，然考量被告事後坦承犯行，態度良好等一切情狀，量處
    如主文所示之刑，並就罰金刑部分諭知易服勞役折算標準。
四、扣案具殺傷力之改造玩具手槍1 支（槍枝管制編號：000000
    0000號），係違禁物，應依刑法第38條第1 項第1 款之規定
    宣告沒收；另扣案之子彈1 顆尚不具殺傷力，另2 顆僅為子
    彈外型之金屬實心物，均非違禁物，亦無何證據證明係供犯
    罪所用或預備工犯罪所用之物，爰不予宣告沒收，併此敘明
    。
五、至併案意旨（93年度偵字第10532 號）以：被告乙○○自93
    年6 月23日許，先後在台北縣中和市○○路某處向友人購買
    玩具手槍1 支，及在不詳地址之道具槍店購買玩具手槍1 支
    、數量不詳之玩具子彈、槍管4 支、彈簧2 個後，遂以其所
    有之砂輪機1 台、小型磨刻機1 台、磨刻機鑽頭2 個、挫刀
    2 支、砂紙1 片等工具，在其台北縣永和市○○路35號4 樓
    住處，以研磨、換裝槍管等方式，製作改造具有殺傷力之仿
    WALTHER 廠PPK/S 型半自動手槍製造之玩具手槍換裝土造金
    屬槍管而成之改造手槍1 支（槍枝管制編號：0000000000
    號）及土造子彈1 顆等物並持有之。嗣於93年6 月30日上午
    10時40分許，為警緝獲，並扣得上述改造手槍1 支及具殺傷
    力之土造子彈1 顆、無殺傷力之仿FN廠半自動手槍製造之玩
    具手槍換裝土造金屬槍管而成之改造手槍1 支、槍管4 支、
    彈簧2 個、砂輪機1 台、小型磨刻機1 台、磨刻機鑽頭2 個
    、挫刀2 支、砂紙1 片等物。因認被告係涉犯修正前槍砲彈
    藥刀械管制條例第11條第1 項之未經許可製造同條例第4 條
    第1 項第1 款所定其他可發射金屬或子彈具有殺傷力之各式
    槍砲罪嫌，並認與前開認定有罪部分，構成吸收關係之實質
    上一罪及連續犯之裁判上一罪關係云云。惟按連續犯之構成
    ，係以連續數行為而犯同一之罪名，以一罪論而言。而依最
    高法院82年度台上字第1293號判決見解所認，槍砲彈藥刀械
    管制條例上規定之「持有」與「寄藏」二種行為，固均為將
    物品置於自己實力支配之下，然前者乃指為自己管領之目的
    ，將物品移入自己實力支配之下；後者則係以為他人管領之
    目的，將物品移入自己實力支配之下之意，其態樣、要件不
    儘相同。是依併案意旨所述，被告所涉乃槍砲彈藥刀械管制
    條例第11條第1 項罪嫌，本與前開認定有罪部分之犯罪構成
    要件不同，與刑法第56條連續犯之規定已有未合。況被告持
    有併案意旨所敘改造玩具手槍之時間、地點、原因，亦與前
    開認定有罪部分無所關涉，持有改造玩具手槍之目的亦不相
    同，揆諸前開最高法院見解所示，二者亦無從構成實質上一
    罪關係。是併案意旨所敘犯罪事實，並非本案起訴效力所及
    ，本院無從加以審究，自應退由檢察官另為適法之處理，附
    此敘明。
據上論斷，應依刑事訴訟法第299 條第1 項前段，修正前槍砲彈
藥刀械管制條例第11條第4 項，刑法第2 條第1 項但書、第11條
前段、第47條、第42條第2 項、第38條第1 項第1 款，罰金罰鍰
提高標準條例第2 條，現行法規所定貨幣單位折算新臺幣條例第
2 條，判決如主文。
本案經檢察官馬中琍到庭執行職務。
中　　華　　民　　國　　94　　年　　9 　　月　　8 　　日
                  刑事第十五庭  審判長法　官  林海祥
                                      法　官  朱敏賢
                                      法　官  汪怡君
上列正本證明與原本無異。
如不服本判決，應於送達後十日內向本院提出上訴狀。
                                      書記官  李郁禎
中　　華　　民　　國　　94　　年　　9 　　月　　8 　　日
附錄本案論罪科刑法條全文：
修正前槍砲彈藥刀械管制條例第11條
未經許可，製造、販賣或運輸第四條第一項第一款所稱其他可發
射金屬或子彈具有殺傷力之各式槍砲者，處五年以上有期徒刑，
併科新臺幣一千萬元以下罰金。
未經許可，轉讓、出租或出借前項所列槍砲者，處三年以上十年
以下有期徒刑，併科新臺幣七百萬元以下罰金。
意圖供自己或他人犯罪之用，而犯前二項之罪者，處無期徒刑或
七年以上有期徒刑，併科新臺幣一千萬元以下罰金。
未經許可，持有、寄藏或意圖販賣而陳列第一項所列槍砲者，處
一年以上七年以下有期徒刑，併科新臺幣七百萬元以下罰金。
第一項至第三項之未遂犯罰之。
